---
title: "Practica General - Fatima Arrogante Funes"
author: "Fatima Arrogante Funes"
date: "19/1/2022"
output: html_document
---

```{r setup, include=FALSE}
knitr::opts_chunk$set(echo = TRUE)

library(palmerpenguins)
library(ggplot2)
library(dplyr)
```

# Apartado 1: 
# Número de individuos totales, masculinos y femeninos por especie. 


```{r spec_counts, warn=FALSE}

# Eliminar NA
df <-na.omit(penguins)

penguins |> # pipe para que vuelva sobre penguins
  group_by(species, sex) |>
  count()
```

# Apartado 1: 
# La media, desviación estándar, valor mínimo y máximo de la longitud y profundidad del pico, 
# la longitud de la aleta y el tamaño.

```{r stats_counts, warn=FALSE}

summarise(df,mean_bill_length_mm = mean(bill_length_mm), 
          mean_bill_depth_mm = mean(bill_depth_mm),
          mean_flipper_length_mm = mean(flipper_length_mm),
          mean_body_mass_g = mean(body_mass_g), # mean para averiguar la media
          sd_bill_length_mm = sd(bill_length_mm),
          sd_bill_depth_mm = sd(bill_depth_mm),
          sd_flipper_length_mm = sd(flipper_length_mm),
          sd_body_mass_g = sd(body_mass_g), # sd para averiguar la desviación típica
          max_bill_length_mm = max(bill_length_mm),
          max_bill_depth_mm = max(bill_depth_mm),
          max_flipper_length_mm = max(flipper_length_mm),
          max_body_mass_g = max(body_mass_g), # max para averiguar el máximo
          min_bill_length_mm = min(bill_length_mm),
          min_bill_depth_mm = min(bill_depth_mm),
          min_flipper_length_mm = min(flipper_length_mm),
          min_body_mass_g = min(body_mass_g) # min para averiguar el mínimo
          )
```

# Apartado 2: 
# Un gráfico de barras que represente el número de individuos muestreados de cada especie en cada isla, 
# representando las especies en diferentes colores (chinstrap – morado, gentoo – azul, adelie – naranja).

```{r spec_barplot, warn=FALSE}

# Generar lista para asociar colores a especies
colores <- list(Chinstrap= "purple", 
                Gentoo = "blue", 
                Adelie = "orange") 

# Generar gráfico de barras de número de especies por isla
graficoBarras <- ggplot(data = penguins) +
  geom_bar(aes(x = island, fill = species)) + 
             scale_fill_manual(values = colores)
graficoBarras
```

# Apartado 2:
# Contesta a las siguientes preguntas: ¿qué especie se ha muestreado en las tres islas? 
# ¿cuántos individuos se han muestreado de la isla Dream?

```{r spec_barplot2, warn=FALSE}

# Respuesta primera pregunta: 
# Especie muestreada en cada isla: Adelie.

# Individuos por especie en las islas
penguins |>
  select(island) |> 
  group_by(island) |>
  count()

# Respuesta segunda pregunta:
# Se han muestreado 124 individuos en la isla dream
```

# Apartado 3: 
# Un gráfico multipanel de cajas y bigotes del tamaño de los pingüinos según su sexo, 
# donde aparezca un panel para cada especie.

```{r spec_multiplot, warn=FALSE}

graficoMultipanel <- ggplot(data = df) +
  geom_boxplot(aes(x = sex, y = body_mass_g)) + 
  facet_grid (cols = vars(species))

graficoMultipanel
```

# Apartado 3:
# Contesta a las siguientes preguntas: ¿qué especie tiene mayor tamaño? 
# ¿en qué especie las hembras y los machos tienen un tamaño más similar?

```{r spec_multiplot2, warn=FALSE}
# Respuesta primera pregunta: Gentoo.
# Respuesta segunda pregunta: Chinstrap, aunque diferen entre sí, pero menos.

```


